【裁判字號】    96,審易,863
【裁判日期】    970222
【裁判案由】    傷害等
【裁判全文】
臺灣桃園地方法院刑事判決         96年度審易字第863號
公  訴  人  臺灣桃園地方法院檢察署檢察官
被      告  戊○○
被      告  丁○○
被      告  甲○○
                      8號
被      告  丙○○
上列被告因傷害等案件，經檢察官提起公訴（96年度偵字第1877
2 號），本院訊問被告後，被告為有罪之陳述，經本院裁定改依
簡式審判程序，判決如下：
    主  文
戊○○、甲○○、丙○○共同對於公務員依法執行職務時，施強
暴，各處有期徒刑伍月，如易科罰金，均以新臺幣壹仟元折算壹
日。丁○○共同對於公務員依法執行職務時，施強暴，累犯，處
有期徒刑陸月，如易科罰金，以新臺幣壹仟元折算壹日。
    事  實
一、丁○○前因傷害案件，經本院於95年6月6日以94年度易字第
    1555號判決判處有期徒刑3月確定，並於95 年10月31日易科
    罰金執行完畢。緣戊○○於民國96 年7月25日16時許，遭人
    檢舉涉嫌在網際網路上販賣毒品，桃園縣政府警察局八德分
    局四維派出所員警乙○○、王際華遂透過檢舉人與戊○○相
    約在桃園縣桃園市○○路與同德七街口街口附近碰面，同日
    16時30分許，戊○○、丁○○、甲○○、丙○○等人搭乘陳
    子建（已由臺灣桃園地方法院檢察署檢察官為不起訴處分）
    所駕駛之車牌號碼8P-3115 號自用小客車抵達寶慶路與同德
    七街街口，戊○○下車後，乙○○隨即趨前表明警察身份且
    欲出示證件實施盤查，車上之丁○○、甲○○、丙○○等人
    見狀，無視乙○○已表明警察身分且正執行公務，下車共同
    以徒手圍毆乙○○，戊○○則持活動扳手毆擊乙○○之頭部
    、身體等處，期間渠等且將乙○○壓倒在地並緊抓乙○○手
    腕試圖阻止乙○○使用警槍，致乙○○受有頭部外傷併頭皮
    撕裂傷2 公分、臉頰紅腫、右前臂擦傷等傷害（傷害已經撤
    回告訴），俟王際華見狀持警槍表明警察身分趕往支援並將
    戊○○、丁○○、甲○○等人拉開，戊○○竟仍悍然與王際
    華發生拉扯，嗣經乙○○開槍擊中戊○○，戊○○、丁○○
    始為警當場制伏，並扣得活動扳手1 支，甲○○、丙○○則
    為警循線通知到案。
二、案經乙○○告訴暨桃園縣政府警察局八德分局報告臺灣桃園
    地方法院檢察署檢察官偵查起訴。
    理  由
一、上揭犯罪事實，業據被告戊○○、丁○○、甲○○及丙○○
    於本院審理時供承不諱，核與證人陳子建於警詢時指述與偵
    查中具結證述、證人乙○○於偵查中具結證述及本院審理時
    供述、證人王際華於偵查中具結證述之情節相符，復有敏盛
    綜合醫院診斷證明書1份、監視器翻拍照片6 張、現場照片2
    張、警員受傷照片4張、扣案之活動扳手1支等附卷可稽，足
    認被告上開自白屬實，本件事證明確，被告犯行堪以認定，
    應依法論科。
二、核被告戊○○、丁○○、甲○○、丙○○所為，均係犯刑法
    第135條第1項之對於公務員依法執行職務時施強暴脅迫罪。
    被告4 人間有犯意聯絡及行為分擔，應論以共同正犯。又被
    告丁○○有事實欄所載之科刑及執行紀錄，有臺灣高等法院
    被告前案紀錄表在卷可查，其於有期徒刑執行完畢後5 年內
    ，故意再犯本件有期徒刑以上之罪，為累犯，應依法加重其
    刑。爰審酌被告4 人於警員依法執行職務時，對警員施強暴
    ，妨害公務執行之情節，及其前科、素行、犯罪之目的、手
    段，本應從重處罰，惟念被告犯後已經積極善後與被害人乙○○達成和解賠償損害，已見悔意，且被害人乙○○於本院
    審理中希望可以給被告自新機會故認檢察官所求處之刑期稍
    嫌過重，認應各量處如主文所示之刑並均諭知易科罰金之折
    算標準，足收儆懲之效。至扣案之活動扳手1 支，被告戊○○於偵查及本院審理時均供稱在陳子建車上所取得，非其所
    有，復查無其他證據證明為其他被告所有，又非違禁物，爰
    不予宣告沒收。
三、又本件被告所犯係死刑、無期徒刑、最輕本刑為三年以上有
    期徒刑以外之罪，其於準備程序中就被訴事實為有罪之陳述
    ，經法官告知簡式審判程序之旨，並聽取公訴人、被告之意
    見後，本院認為應行簡式審判程序，附予敘明。
四、不另為不受理部分（被訴傷害部分）：
    (一)公訴意旨另以：戊○○、丁○○、甲○○、丙○○基於傷
      害人之身體之犯意聯絡，由丁○○、甲○○、丙○○共同
      以徒手圍毆乙○○，戊○○則持活動扳手毆擊乙○○之頭
      部、身體等處，期間渠等且將乙○○壓倒在地並緊抓乙○○手腕試圖阻止乙○○使用警槍，致乙○○受有頭部外傷
      併頭皮撕裂傷2 公分、臉頰紅腫、右前臂擦傷等傷害，因
      認被告此部分涉有刑法第277 條第1 項之傷害罪嫌。
    (二)按告訴乃論之罪，告訴人於第一審辯論終結前，得撤回其
      告訴；告訴乃論之罪，其告訴經撤回者，應諭知不受理之
      判決。刑事訴訟法第238 條第1 項、第303 條第3 款定有
      明文。本件公訴人起訴被告4 人犯刑法第277 條第1項之
      傷害罪，依刑法第287 條前段之規定，屬於告訴乃論之罪
      。告訴人乙○○於本院97年1 月23日進行準備程序中當庭
      撤回傷害罪之告訴，有該日準備程序筆錄1 份在卷可稽，
      告訴人乙○○既已撤回告訴，本件被告所涉之傷害罪，本
      應諭知不受理之判決，惟檢察官認此部分與有罪判決部分
      有想像競合之裁判上一罪關係，就被訴傷害部分爰不另為
      不受理之諭知。
據上論斷，應依刑事訴訟法第273條之1第1項、第299 條第1項前
段，刑法第28條、第135 條第1 項、第47條第1 項、第41條第1
項前段，刑法施行法第1條之1第1項、第2項前段判決如主文。
本案經檢察官黃珮如到庭執行職務。
中    華    民    國    97    年     2    月    22    日
                    刑事庭  法  官  林孟宜
以上正本證明與原本無異。
如不服本判決，應於判決送達後10日內向本院提出上訴狀（應附
繕本），其未敘述上訴理由者，應於上訴期間屆滿後20日內補提
理由書狀於本院，上訴於臺灣高等法院。
                            書記官  洪明媚
中    華    民    國    97    年     2    月    22    日
附錄本案論罪科刑法條：
中華民國刑法第135 條第1 項規定：
對於公務員依法執行職務時，施強暴脅迫者，處三年以下有期徒
刑、拘役或三百元以下罰金。


司法院資訊處製作；財團法人民間司法改革基金會備份。
